臺灣臺中地方法院刑事判決　　　　　　　　　　　　九十一年度交易字第二八三號
　　公　訴　人　臺灣台中地方法院檢察署檢察官
　　被　　　告　乙○○
右列被告因過失傷害案件，經檢察官提起公訴（九十一年度偵字第一八三二號），本
院判決如左：
    主  文
乙○○因過失傷害人，處有期徒刑貳月，如易科罰金，以佰元折算壹日。
    事  實
一、乙○○於民國九十年四月二十三日晚上九時三十分許，駕駛車牌號碼Ｅ九─三三
    六五號自用小客車，由台中縣大雅鄉往台中縣潭子鄉方向行駛，途經台中縣潭子
    鄉○○路、雅潭路口，應注意駕駛人應注意車前狀況，並隨時採取必要之安全措
    施。且依當時情形亦無不能注意之情事，竟疏於注意及此，而未減速仍以時速五
    十五至六十公里之速度行駛，適有丙○○乘騎ＩＵ０─六五六號機車，由台中縣
    潭子鄉往台中市方向行駛，行經該處左轉彎時，遭乙○○所駕之小客車擦撞，致
    丙○○因此受有左腳骨折之傷害。乙○○於事發後即以電話報案，並留於現場，
    而於員警未知其犯罪前，即向至現場處理之臺中縣警察局豐原分局潭子分駐所員
    警甲○○自承為肇事者並接受裁判而自首其犯行。
二、案經丙○○訴請臺灣臺中地方法院檢察署檢察官偵查起訴。
    理  由
一、訊據被告乙○○固坦承於右揭時地駕車發生車禍致丙○○受傷之事實，惟矢口否
    認伊有過失，辯稱：看到被害人丙○○後有緊急煞車，是丙○○來撞伊的云云。
    惟查右揭事實業據被害人丙○○指訴綦詳，並有道路交通事故調查報告表一件、
    交通事故現場談話紀錄表二件在卷可稽。按駕駛人應注意車前狀況，隨時採取必
    要安全措施，道路交通安全規則第九十四條第三項定有明文。本件被告駕車自應
    注意上述道路交通安全規定。又依附卷之交通事故調查報告表所載，本件肇事時
    之天候晴、夜間有照明、路面無缺陷、視距良好、無障礙物。則肇事彼時，被告
    亦無不能注意之情事。渠竟疏未注意及此，而仍以時速五、六十公里之速度行駛
    ，而依當地有四線之車道，告訴人係由最右側之車道左轉，被告應可明顯看到告
    訴人之機車，而依撞擊時被告之車並無煞車痕，足見其並未警戒前方並預作煞車
    之準備，否則以時速五、六十公里之速度緊急煞車，當不致全無煞車痕，且因而
    導致兩車擦撞，被告有過失已甚顯然，所辯尚難採信。而被害人丙○○因本件車
    禍受傷，與被告之過失行為間並有相當因果關係。罪證明確，被告過失犯行洵堪
    認定。
二、核被告所為，係犯刑法第二百八十四條第一項前段之過失傷害罪。又被告於肇事
    後即向警報案接受偵訊並坦承肇事，業經到場處理之警員甲○○到庭證述明確，
    為對於未發覺之罪自首而接受裁判，應依法減輕其刑。爰審酌被告之過失程度、
    所生之危害、肇事後之態度，且被告尚未與被害人達成民事和解賠償等一切情狀
    ，判處如主文所示之刑，並諭知易科罰金之折算標準。
三、依刑事訴訟法第二百九十九條第一項前段，刑法第二百八十四條第一項前段、第
    六十二條前段、第四十一條第一項前段，罰金罰鍰提高標準條例第一條前段、第
    二條前段，判決如主文。
中      華      民      國      九十一      年    九  月      四      日
                            臺灣臺中地方法院交通法庭
                                        法  官    王  靜  秋
右正本證明與原本無異。
如不服本判決，應於送達後十日內向本院提出上訴狀（須附繕本），上訴於台灣高等
法院台中分院。
                                        書記官
中      華      民      國      九十一      年    九    月   四    日
附錄論罪科刑法條
刑法第二百八十四條第一項
    因過失傷害人者，處六月以下有期徒刑，拘役或五百元以下罰金，致重傷者，處
  一年以下有期徒刑、拘役或五百元以下罰金。
